---
title: "22M04Vinnik-hw1"
author: "Vinnik Ekaterina"
date: "2024-02-23"
output: md_document
---
```{r setup, include=FALSE}
knitr::opts_chunk$set(echo = TRUE)
```

# ДЗ 1. Анализ данных о зарплатах преподавателей старшей школы

## Винник Екатерина Петровна, 22.М04


```{r data}
library(readr)

school_earnings <- read_csv("data/school_earnings.csv")
print(school_earnings)
```

## Численное описание данных
```{r women salary}
library(dplyr)
print("Данные по зарплате у женщин")
summary(school_earnings$Women)

summarise(school_earnings,  "Минимум"=min(Women), "Медиана"=median(Women), "Среднее"=mean(Women), "Максимум"=max(Women))
```
Таким образом, можно заключить, что:

- минимум зарплаты у женщин составляет 62, максимум -- 112, т.е., максимальная зарплата почти в два раза больше минимальной;
- медианная зарплата у женщин составляет 79, средняя -- 81;
- медиана находится ближе к минимуму зарплаты, чем к максимуму, из этого можно отметить, что половина значений зарплат женщин находится в пределах от 62 до 79, а вторая половина значений зарплат рассредоточена на более широком диапазоне -- от 79 до 112.

```{r men salary}
("Данные по зарплате у мужчин")
summary(school_earnings$Men)
summarise(school_earnings,  "Минимум"=min(Men), "Медиана"=median(Men), "Среднее"=mean(Men), "Максимум"=max(Men))
```

Таким образом, можно заключить, что:

- минимум зарплаты у мужчин составляет 78, максимум -- 165.
- медианная зарплата у мужчин составляет 114, средняя превышает 113.5.
- размер зарплаты среди мужчин превосходит размер зарплаты среди женщин по каждому из измерений: минимальной зарплате, медиане, среднему и максимальной зарплате;
- значение максимальной зарплаты среди мужчин более чем в два раза превышает значение минимальной зарплаты среди мужчин.

## График с усами

Рассмотрим график с усами, иллюстрирующий множество значений зарплат женщин в сравнении с множеством значений зарплат мужчин.
```{r}
library(ggplot2)

school_earnings_long <- tidyr::gather(school_earnings, gender, salary, Men:Women)

ggplot(school_earnings_long, aes(x = gender, y = salary, fill = gender)) +
  geom_boxplot() +
  labs(title = "Значение зарплаты в зависимости от пола", x = "Пол", y = "Зарплата")
```


На графике видно, что множество зарплат женщин обладает следующими характеристиками:

- минимальное значение зарплаты женщины немного превышает 60 (из результата функции summary известно, что это 62), а максимальное немного превышает 110 (составляет 112).
- медианное значение составляет немного меньше 80 (из результата функции summary известно, что это 79).
- значение первого квантиля немного превышает 70 (из результата функции summary известно, что это 72) -- то есть, 25% зарплат находится в пределах от 62 до 72.
- значение третьего квантиля немного превышает 90 (из результата функции summary известно, что это 92) -- то есть, 75% зарплат находится в пределах от 62 до 92.

На графике видно, что множество зарплат мужчин обладает следующими характеристиками:

- минимальное значение зарплаты мужчины немного меньше 80 (из результата функции summary известно, что это 78), а максимальное превышает 160 (составляет 165). 
- медианное значение составляет немного меньше 120 (из результата функции summary известно, что это 114).
- значение первого квантиля находится между 80 и 100 (из результата функции summary известно, что это 92) -- то есть, 25% зарплат мужчин находится в пределах от 78 до 92.
- значение третьего квантиля находится между 120 и 140 (из результата функции summary известно, что это 131) -- то есть, 75% зарплат находится в пределах от 78 до 131.

Можно заключить, что значения характеристик зарплат мужчин и женщин, демонстрируемые графиком, согласуются со значениями, полученными с помощью функций `summary`, `summarise`.